【裁判字號】    97,上易,1576
【裁判日期】    970909
【裁判案由】    竊盜
【裁判全文】
臺灣高等法院臺中分院刑事判決        97年度上易字第1576號
上  訴  人
即  被  告  甲○○
上列上訴人因竊盜案件，不服臺灣彰化地方法院九十七年度易字
第一０六一號中華民國九十七年七月二十八日第一審判決（起訴
案號：臺灣彰化地方法院檢察署九十七年度偵字第三一七一號）
，提起上訴，本院判決如下：
    主  文
上訴駁回。
    理  由
一、按「不服地方法院之第一審判決而上訴者，應向管轄第二審
    之高等法院為之。上訴書狀應敘述具體理由。上訴書狀未敘
    述上訴理由者，應於上訴期間屆滿後二十日內補提理由書於
    原審法院。逾期未補提者，原審法院應定期間先命補正。」
    、「第二審法院認為上訴書狀未敘述理由或上訴有第三百六
    十二條前段之情形者，應以判決駁回之。」刑事訴訟法第三
    百六十一條、第三百六十七條前段分別定有明文。又同法第
    三百七十二條規定：「第三百六十七條之判決及對於原審諭
    知管轄錯誤、免訴或不受理之判決上訴時，第二審法院認其
    為無理由而駁回上訴，或認為有理由而發回該案件之判決，
    得不經言詞辯論為之。」。
二、依刑事訴訟法第三百五十條、第三百六十一條、第三百六十
    二條、第三百六十七條規定，不服地方法院之第一審判決而
    上訴者，須提出上訴書狀，並應敘述具體理由，為上訴必備
    之程式；其所提出之書狀未敘述上訴理由，或僅曾以言詞陳
    述上訴理由者，均應於上訴期間屆滿後二十日內補提理由書
    於第一審法院。第一審法院經形式審查，認逾期未補提上訴
    理由者，應定期間先命補正；逾期未補正者，為上訴不合法
    律上之程式，應以裁定駁回。倘已提出上訴理由，但所提非
    屬具體理由者，則由第二審法院以上訴不合法律上之程式，
    判決駁回。而所謂具體理由，必係依據卷內既有訴訟資料或
    提出新事證，指摘或表明第一審判決有何採證認事、用法或
    量刑等足以影響判決本旨之不當或違法，而構成應予撤銷之
    具體事由，始克當之（例如：依憑證據法則具體指出所採證
    據何以不具證據能力，或依憑卷證資料，明確指出所為證據
    證明力之判斷如何違背經驗、論理法則）；倘僅泛言原判決
    認定事實錯誤、違背法令、量刑失之過重或輕縱，而未依上
    揭意旨指出具體事由，或形式上雖已指出具體事由，然該事
    由縱使屬實，亦不足以認為原判決有何不當或違法者（例如
    ：對不具有調查必要性之證據，法院未依聲請調查亦未說明
    理由，或援用證據不當，但除去該證據仍應為同一事實之認
    定），皆難謂係具體理由，俾與第二審上訴制度旨在請求第
    二審法院撤銷、變更第一審不當或違法之判決，以實現個案
    救濟之立法目的相契合，並節制濫行上訴（最高法院九十七
    年度臺上字第八九二號判決意旨可資參照）。
三、經查，本案上訴人即被告甲○○（下稱被告）不服原審判決
    提起上訴，其上訴狀所載理由，係以：當時是被告睡醒後肚
    子餓，經過被害人住家，不知何因其大門沒鎖，所以就進去
    看有無東西可吃，進入之後才知有人居住，並看到有一支手
    機，才臨時拿走，也因知道有人居住，就馬上走了，並沒有
    聽到被害人之叫聲或任何聲音，並且當時時間應該是早晨五
    點三十分左右，當時天色之明暗，其可以認知云云。被告上
    訴理由中所提及之進入被害人乙○○住處等緣由，係屬其犯
    案之動機，屬於刑法第五十七條規定之科刑輕重應審酌事項
    ，尚非構成要件要素，與原審認定事實、適用法律無涉，且
    在量刑上亦無可憫之處。又被告上訴理由中所提及其犯案時
    間應為九十六年十月十六日早晨五時三十分許，而非原審認
    定之當日凌晨三時五十分許云云，被告就此部分僅空言陳述
    ，並未提出新事證以證明之，且依據被害人乙○○於警詢時
    之陳述：其於九十六年十月十六日凌晨三時五十分許，在家
    中二樓房間內被雜聲吵醒，發現家中二樓有歹徒侵入，其當
    時有看到人影，就大聲喊出「有小偷」，小偷就由家中一樓
    跑走，事後清查住家財物損失，發現其之一支手機被偷了等
    語，被害人既係經被告侵入住宅竊盜之吵雜聲吵醒，且有清
    查住家財物損失，其當時確認之時間，相較於被告所自承僅
    憑天色昏暗而推測之時間云云，自當屬明確而可採。況且，
    縱如被告所稱：其進入之時間是該日早晨五時三十分云云，
    然依卷附九十六年日出日沒時刻表所示，彰化地區於九十六
    年十月十六日之日出時間為五時五十五分，被告所稱之時間
    仍屬夜間，是以被告此部分形式上似已指出具體事由，然該
    事由縱使屬實，亦不足以認為原判決有何不當或違法。
四、綜上所述，本院認原審判決認事用法並無違法或不當之處，
    量刑亦屬妥適，被告上訴理由並未依據卷內既有訴訟資料或
    提出新事證，指摘或表明第一審判決有何採證認事、用法或
    量刑等足以影響判決本旨之不當或違法，而構成應予撤銷之
    具體事由，自非屬得上訴第二審之具體理由。依上揭法律規
    定及判決意旨，被告提起之第二審上訴不合法律上程式，爰
    不經言詞辯論，判決駁回上訴。
據上論斷，應依刑事訴訟法第三百六十七條前段、第三百七十二
條，判決如主文。
中    華    民    國    97    年    9     月    9     日
            刑事第五庭  審判長法  官  趙  春  碧
                              法  官  何  秀  燕
                              法  官  楊  真  明
上列正本證明與原本無異。
不得上訴。
                              書記官  劉  柯  裕
中    華    民    國    97    年    9     月    9     日


司法院資訊處製作；財團法人民間司法改革基金會備份。
